臺灣臺北地方法院民事裁定
                         111年度聲再字第2501號至第2514號
再審聲請人  姜廣利  
上列再審聲請人與再審相對人中華電信股份有限公司個人家庭分
公司（原名：中華電信股份有限公司臺灣北區電信分公司）間聲
請再審事件，本院裁定如下：
    主  文
聲請均駁回。
聲請訴訟費用由再審聲請人負擔。
    理  由
一、按裁定已經確定，而有第496條第1項或第497條之情形者，
    得準用本編之規定，聲請再審，民事訴訟法第507條定有明
    文。次按再審之訴，應以訴狀表明再審理由及關於再審理由
    並遵守不變期間之證據，民事訴訟法第501條亦有明定。而
    所謂表明再審理由，必須指明原確定裁定有如何合於法定再
    審事由之具體情事，始為相當；倘僅泛言有何條款之再審事
    由，而無具體情事者，難謂已合法表明再審理由。如未表明
    再審理由，其再審聲請即屬不合法，法院無庸命其補正，逕
    以裁定駁回之（最高法院61年台再字第137號裁判意旨、109
    年度台簡聲字第14號裁定意旨參照）。另按民事訴訟法第49
    6條第1項第1款所謂適用法規顯有錯誤，係指確定判決所適
    用之法規，顯然不合於法律規定，或與司法院現尚有效之解
    釋顯然違反，或消極的不適用法規，顯然影響判決者而言，
    不包括漏未斟酌證據、認定事實錯誤或判決不備理由等情形
    在內（最高法院110年度台再字第42號判決意旨參照）。
二、查再審聲請人對如附表B欄所示確定裁定聲請再審，主張其
    有中低收入戶資格，再審相對人對再審聲請人請求精神補償
    費新臺幣800萬元並未有異議，再審聲請人之訴難謂無勝訴
    之望，原確定裁定不備理由，違反民事訴訟法第469條第6款
    規定，有民事訴訟法第496條第1項第1款之再審事由云云。
    惟判決不備理由之情形並不屬於民事訴訟法第496條第1項第
    1款所謂適用法規顯有錯誤之範疇，且原確定裁定以再審聲
    請人聲請訴訟救助，因其本案顯無勝之望為由，裁定駁回其
    聲請，亦無裁定不備理由之情形，再審聲請人執此理由聲請
    再審，並無理由。再審聲請人未表明原確定裁定有何適用法
    規顯有錯誤之再審事由，依首揭說明，其再審之聲請均非合
    法，應予駁回。
中　　華　　民　　國　　111 　年　　12 　　月　　13 　日
                  民事第七庭    審判長法  官  姜悌文
　　　　　　　　　
                                      法  官  陳彥君
　　　　　　　　　　　　　　　　　　　
                                      法  官  林欣苑

附表
編號 A：聲請再審事件案號 B：原確定裁定日期及案號 1 111年度聲再字第2501號 111年3月11日 110年度救字第328號 2 111年度聲再字第2502號 111年3月11日 110年度救字第329號 3 111年度聲再字第2503號 111年3月11日 110年度救字第330號 4 111年度聲再字第2504號 111年3月11日 110年度救字第331號 5 111年度聲再字第2505號 111年3月11日 110年度救字第332號 6 111年度聲再字第2506號 111年3月11日 110年度救字第333號 7 111年度聲再字第2507號 111年3月11日 110年度救字第334號 8 111年度聲再字第2508號 111年3月11日 110年度救字第335號 9 111年度聲再字第2509號 111年3月11日 110年度救字第336號 10 111年度聲再字第2510號 111年3月11日 110年度救字第337號 11 111年度聲再字第2511號 111年3月11日 110年度救字第338號 12 111年度聲再字第2512號 111年3月11日 110年度救字第339號 13 111年度聲再字第2513號 111年3月11日 110年度救字第340號 14 111年度聲再字第2514號 111年3月11日 110年度救字第341號 

以上正本係照原本作成。
本裁定不得抗告。
中　　華　　民　　國　　111 　年　　12　　月　　13　　日
                                     書記官  范煥堂